

HABILIDADES PROFESIONALES

Softwares

Microsoft Office

Habilidades en programacion

Python Javascript Node JS SQL HTML 5 CSS3 Bootstrap

HABILIDADES PERSONALES

Trabajo en equipo Proactivo Adaptable Organizado Pensamiento Critico

IDIOMAS

Ingles Basico

CONTACTO

Armenta 505, Col. Fidel Velázquez, Altamira, Tamps. + (52) 833 446 7206

PERFIL LINKEDIN

www.linkedin.com/in/eduardomar-cruz-14091999emc

PROYECTOS WEB

Link de mi repositorio GitHub https://github.com/EduMC14? tab=repositories En el podrán encontrar algunos proyectos personales que he realizado, así como practicas de programación

EDUARDO MAR

Como profesional responsable y comprometido, estoy en búsqueda de una oportunidad como Desarrollador Web . Mi objetivo es contribuir con mis habilidades y conocimientos al éxito de una empresa, al tiempo que sigo desarrollándome profesionalmente. Estoy entusiasmado por la posibilidad de trabajar en un entorno que me permita crear proyectos de alta calidad y seguir adquiriendo experiencia.

EXPERIENCIA LABORAL

Operario de Tubero de Segunda

McDermott International, Inc. Marzo de 2019 a Abril 2021.

Asistencia al Sobrestante:

Colabore directamente con el Sobrestante para supervisar el avance del montaje y la producción de Pipe Spools.

Registro de Horas Laboradas:

Documente detalladamente las horas dedicadas a cada actividad, contribuyendo a un control efectivo del tiempo.

Desarrollo de Habilidades Organizativas:

Aprendizaje y aplicación de técnicas para mejorar la organización en la ejecución de tareas diarias.

Trabajo en Equipo:

Adquisición de habilidades para trabajar eficazmente en un entorno colaborativo, donde la cooperación con diferentes personas es esencial.

OA Tester JR

BITAM®. Noviembre 2022 - Actualmente.

Planificación y Ejecución de Pruebas de Calidad:

Desarrollo e implemento planes de pruebas para garantizar la calidad del software.

Realizó pruebas exhaustivas en desarrollos personalizados para clientes

Uso de SQL en Validación de Datos:

Aplico consultas SQL para verificar y validar la integridad de los datos en la base de datos de las aplicaciones.

Presentación de Resultados:

Comunico los resultados de las pruebas tanto a desarrolladores como a clientes.

Documentación de Aplicaciones:

Elaboro documentación detallada sobre las aplicaciones, proporcionando información necesaria para comprender su funcionamiento.

EDUCACIÓN

Ingeniería Industrial Universidad del Atlántico Campus Altamira 2020 - 2022

CERTIFICACIONES



Professional en Coding DEV.F Abril - 2022 / Oct - 2022



FreeCodeCamp Responsive Web Design Expedición: Mar - 2022



Universitat Politècnica de València mediante edX. xls101x: Excel: Fundamentos y herramientas Expedicion: el septiembre 3, 2021